臺灣臺北地方法院民事判決　　　　　　93年度重訴字第1323號
　　原　　　告　丙○○○
　　訴訟代理人　張麗真律師
　　被　　　告　永慶房屋仲介股份有限公司
　　法定代理人　戊○○
　　被　　　告　丁○○
　　上列　二人
　　訴訟代理人　連元龍律師
　　　　　　　　陳瓊苓律師
　　被　　　告　乙○○　　住台北市○○○路○段524巷1弄18
　　訴訟代理人　甲○○　　住同.
上開當事人間請求損害賠償事件，本院於中華民國94年5月17日
言詞辯論終結，判決如下：
    主      文
原告之訴及假執行之聲請均駁回。
訴訟費用由原告負擔。
　　事實及理由
一、本件被告乙○○未於最後言詞辯論期日到場，核無民事訴訟
    法第386條各款所列情形，爰依原告之聲請，由其一造辯論
    而為判決。
二、原告起訴主張下列各情，並聲明(1)被告永慶房屋仲介股份有
    限公司、丁○○、乙○○應連帶給付原告新台幣（下同）
    6,000,000元，及自起訴狀送達翌日起至清償日止，按年息5
    ％計算之利息。(2)被告永慶房屋應返還原告60,000元，及自
    起訴狀送達翌日起至清償日止，按年息5％計算之利息。(3)
    願供擔保請准宣告假執行。
（一）原告於民國89年5月15日透過被告永慶房屋仲介股份有限
      公司（下稱永慶房屋）經紀人員丁○○，向被告乙○○購
      買台北市○○區○○段4小段245地號、權利範圍萬分之
      105之土地及其地上建物（建號1487，即門牌號台北市○
      ○○路○段90巷15弄4號3樓）（下稱系爭房地），價金600
      萬元，並簽定不動產買賣契約書，而依該契約書第7條第5
      項約定，賣方保証房屋非海砂屋。嗣89年6月16日過戶交
      屋後原告即發現房屋有漏水及房間天花板水泥塊有剝落現
      象，乃通知被告永慶房屋並要其檢測房屋是否有問題。89
      年7月3日台灣省土木技師公會測試報告出爐，上面記載「
      取樣位置：房間天花板，氯離子含量：0.547公斤/立方米
      」，賣方及經紀人表示房屋無問題，而原告係家庭主婦因
      相信被告永慶房屋專業，乃由永慶房屋附上開報告後同意
      由賣方補貼修護費用28,000元。詎93年9月29日近午時，
      浴室水泥天花板轟然塌下，原告當日立刻打電話找永慶房
      屋，該公司派人前來拍照並申請台北市結構工程工業技師
      公會鑑定，該會派人前來目測後告之應屬海砂屋無疑，原
      告拿出當年成交後為修護所作之測試報告請該會人員解釋
      ，該會人員告之當時之報告已說明該屋氯離子含量已超過
      國家認定標準0.3公斤/立方米，確係屬海砂屋無誤。
（二）又凡被認定為海砂屋者，其交易價格依通常社會經驗，遠
      低於一般正常價值，且幾乎乏人問津。同時因其隨時間侵
      蝕房屋結構影響房屋使用價值，對居住者造成生命危害，
      不符合一般人終其一生積蓄購得安全長久居住之主觀及客
      觀上安全及品質需要。被告乙○○及經紀人員丁○○竟告
      知房屋檢驗無問題，使原告誤信而接受有嚴重瑕疵之房屋
      ，蒙受財產重大損失，原告如知情絕對不購買，但被告丁
      ○○竟掩飾事實未予以警告，使原告花費600萬元購買無
      交易價值之房屋。對此損失，經紀人員丁○○、被告永慶
      房屋依不動產經紀業管理規則第26條「經紀業因經紀人員
      執行仲介或代銷業務之故意或過失致交易當事人受損害者
      ，該經紀業應與經紀人員負連帶賠償責任。」及消費者保
      護法第7條「從事設計生產製造商品或提供服務之企業經
      營者，於提供商品流通進入市場或提供服務時應確保該商
      品或服務符合當時科技或專業水準可合理期待之安全性。
      商品或服務具有危害消費者生命身體健康財產之可能者，
      應於明顯處為警告標示及緊急處理危險之方法。企業經營
      者違反前2項規定，致生損害於消費者或第三人時應負連
      賠償責任。但企業經營者能證明其無過失者法院得減輕賠
      償責任。」規定，應連帶賠償原告600萬元。
（三）而被告永慶房屋、丁○○所提「標的物現況說明書」，除
      出賣人即委託人應簽署外，依不動產經紀業管理條例第23
      條規定應由經紀業指派經紀人簽章，同時依同法第23 條
      規定經紀人應向委託人交易相對人解說。本件被告永慶房
      屋並未指派丁○○在「標的物現況說明書」上簽署，亦未
      向原告解說，由原告在該說明書上簽署，証明永慶房屋及
      其經紀人未依法律規定保護交易相對人之原告。被告二人
      身為仲介業及經紀人收取雙方仲介費，對於出賣人之房屋
      現況本應盡查核義務，如有不實或錯誤應予糾正，而非任
      由出賣人欺瞞買受人而自己置之事外，更不應該於事故發
      生時，藉口係出賣人勾選與其無關。此種只願享受權利（
      收佣金）而不負義務（保障交易者權益）之仲介行為，徹
      底違背上揭條例第1條「為管理不動產經紀業（以下簡稱
      經紀業），建立不動產交易秩序，保障交易者權益促進不
      動產交易市場健全發展，特制定本條例」之精神。且被告
      丁○○身為國家考試及格之經紀人員，其不可能不知氯離
      子超過0.3公斤/立方米即係海砂屋，故被告抗辯出賣人已
      勾選「否」而自己非鑑定專業人士無法目測海砂屋等顯係
      推脫之詞。仲介為貪圖業績、仲介費，竟蒙蔽事實，使原
      告無法即時解除契約，向出賣人追回價金，被告永慶房屋
      、丁○○應對原告損害負全部損害賠償責任。
（四）又被告丁○○主張其係原告之經紀人而非被告乙○○之經
      紀人，而提出不動產說明書及標的物現況說明書答稱原告
      既在買方欄位簽章，証明被告確曾提示被告公司就系爭房
      地所製作之不動產說明書供其查看閱覽，並就不動產說明
      書中之重要事項已向原告詳為說明，且均經原告確認無誤
      後簽名蓋章云云。惟因：
  １、原告係看到託售廣告打電話到永慶房屋該公司即由丁○
　　　○出面負責看屋等一切事宜。其間除到該店，印象中由丁
　　  ○○介紹店長曾打個禮貌性打招呼外，並無與店裡人員特
      別接觸。丁○○係代表賣方處理委託事宜，此有原告所附
      原証1定金契約，該契約註明乙方為永慶公司即賣方代理
　　　人而丁○○為其承辦人，証明丁○○代表賣方，實不容被
　　  告於94年1月25日傳真告知賣方經紀人為林偉鈞。
  ２、原告決定購買系爭房地，而出斡旋金簽訂定要約書前，丁
      ○○並未交付不動產說明書、標的物現況說明書及出售條
      款給原告攜回仔細閱讀。其中不動產說明書應該係簽訂買
      賣合約時才簽署，標的物現況說明書則未簽署。被告抗辯
      上揭文件皆向原告詳為說明後由原告確認無誤後，始簽名
      蓋章，與事實不符，原告否認之。
（五）再原告因租屋在系爭房屋斜對面3年多，未曾聽說該社區
      有海砂屋，系爭房屋出售時，出賣人仍居住屋內，原告只
      忽忽看屋2次每次不超過7、8分鐘，僅能達到了解格局、
      採光有無，無法仔細觀察有無瑕疵。從看屋至交屋僅1個
      月餘，除看屋2次，再也未進屋內檢查，直至過戶交屋進
      入空蕩屋內，始發現窗台及冷氣孔有滲水現象，查看房間
      天花板發現其中1間有許多細裂紋，且稍為膨脹，經請工
      人檢查，一經觸摸發現水泥塊輕易剝落。原告乃急速通知
      經紀人丁○○到現場，問丁○○為什麼天花板會如此，是
      不是有問題？丁○○解釋可能與地震也有關係，遂提議做
      海砂檢測，原告聽到海砂檢測，當然表示同意為之。當檢
      測報告出爐，丁○○持該報告至系爭房屋，當時尚有工人
      在場。原告看不懂報告，只問丁○○是不是為海砂屋，丁
      ○○說不是海砂屋，會發生剝落現象係因地震擠壓所致，
      不用擔心。原告因居住同一社區3年多未曾聽過此社區有
      海砂屋，且歷經88年921大地震，遂相信丁○○之解釋，
      與出賣人達成協議，只要求28,000元之整修費。
（六）本件檢測海砂屋係丁○○提議，故委託檢測人為出賣人而
      非原告，丁○○確係告知原告檢測結果非海砂屋，並未告
      知海砂屋標準值，而是由原告自行決定。蓋如果真有解釋
      得原告同意，依經驗法則原告不可能不要求解約或減少價
      金，事實証明原告未有任何要求，証明原告不知系爭房屋
      為海砂屋。再者，協議書未記載買賣雙方對檢測值意見及
      處理方式，如果真有解釋得原告同意，對出賣人及仲介如
      此有利事實，其不可能不在協議書內載明，被告以「附帶
      」方式將檢測報告書附在協議書內，對原告而言，檢測報
      告書之意義仍繫在丁○○對原告之解釋「此屋非海砂屋」
      ，被告不得以協議書有將檢測報告書列入其中而認為原告
      同意接受海砂屋。如被告抗辯其交易過程中不知系爭房屋
      為海砂屋，至少在檢測報告出爐後，依其仲介專業不可能
      不知道超過0.3公斤/立方公尺即屬海砂屋，其既知悉依當
      時（89年）國家檢測標準只要房屋氣離子含量超過0.3公
      斤/立方公尺即係海砂屋，則應明白告知原告此屋為海砂
      屋，而不是告知但未逾越83年0.6公斤/立方公尺之標準，
      故意模糊焦點，使消費者不確定此屋是否為海砂屋。且系
      爭房屋0.547公斤/立方公尺亦非常接近83年標準。永慶房
      屋及其經紀人所為，不但違背不動產經紀業管理條例規定
      ，不符合消費者保護法規定，且屬共同詐欺行為。
（七）原告協議修繕過程皆由丁○○出面，原告未曾與賣方直接
      協商，故被告永慶房屋、丁○○抗辯所稱「…請買賣雙方
      自行協商是否接受…」係不實在。實則全部過程由丁○○
      代表賣方與原告協商，此觀協議書第3條「本協議書簽訂
      同時，永慶房屋代甲方附上本標的氯離子含量測試報告書
      乙份」自明。故協議過程皆由丁○○代表賣方，絕非其所
      抗辯由買賣雙方自行協商。
（八）海砂屋雖非當然不得為買賣標的，但被告應明白告知，使
      消費者明白知悉利害關係後，由買方自行決定，而不是將
      乙份檢測報告附在合約書上即表示已達明白告知之義務，
      更何況其告知原告此屋非海砂屋，使原告誤信而未能向出
      賣人解除契約返還價金，故對原告損失，丁○○應與賣方
      共同負侵權行為，與永慶房屋負連帶賠償責任。
（九）再者，系爭買賣契約書上原告要求出賣人做輻射檢測係永
      慶公司免費贈送之服務，原告未付任何費用。如果原告聰
      明理智到要求幅射檢測，不可能獨漏海砂屋之測試。原告
      確實相信永慶公司所派之經紀人，以其公司之知名度不會
      欺瞞消費者而全盤信賴仲介人，被告等實不得因原告不知
      要求作海砂屋檢測而免除維持交易安全之義務。
（十）賣方即被告乙○○於報告出爐後，竟透過經紀人亦表示房
      屋無問題，使原告誤信而接受標的物，故其與被告丁○○
      、永慶房屋有共同詐欺行為，被告丁○○、永慶房屋另違
      反不動產經紀業管理規則第26條、消費者保護法第7條規
      定，應依上該規定及民法第185條、第188條規定連帶賠償
      原告600萬元。
（十一）被告永慶房屋違反原告委託之義務，依民法第571條、第
      179 條規定應返還原告已支付之報酬6萬元。
二、被告被告永慶房屋、丁○○則以下列各語置辯，並聲明(1)原
    告之訴及假執行聲請均駁回。(2)如受不利益之判決，願供擔
    保，請准宣告免為假執行。
（一）被告永慶公司於89年4月2日受被告乙○○委託，居間仲介
      銷售其所有系爭房地，被告公司經紀人於被告乙○○簽訂
      系爭買賣仲介專任委託書時，亦確實囑咐委託人詳實填寫
      委託書之附表即「標的物現況說明書」，此有標的物現況
      說明書足供查證。依該標的物現況說明書第14項「是否曾
      經做過海砂屋檢測」及第16項「是否現有或曾有鋼筋外露
      或水泥塊剝落之情事」，委託人皆勾選「否」，而該屋經
      目測查看現況，並未發現有何異狀。原告原居住於系爭房
      屋對面，得知系爭房地擬出售後，有意購買，遂委託被告
      公司經紀人即被告丁○○帶看，期間被告丁○○曾二度帶
      同原告及其家屬至系爭房地現場看屋，因當時屋況並無任
      何異樣，原告經確認後，旋即於同年月23日簽立要約書，
      同意購買系爭房地，買賣雙方並於同年5月15日簽訂不動
      產買賣契約書，原告與賣方除特別約定系爭房屋須做鋼筋
      輻射檢測外，並未要求賣方或被告公司提出海砂屋檢測報
      告，凡此足證本件買賣契約成立之過程，被告丁○○根本
      不知道系爭房屋有原告所稱之海砂屋情形，況是否為海砂
      屋，尚須專門知識始能辨識，被告等絕無明知為海砂屋而
      隱瞞仍為仲介買受之情。
（二）而被告丁○○並非被告乙○○之經紀人，而是原告之經紀
      人，在執行仲介業務過程中，確曾提示被告永慶房屋就系
      爭房地所製作之不動產說明書供其查看閱覽，並就不動產
      說明書中之重要事項向原告詳為說明，此觀不動產說明書
      、標的物現況說明書，其上買方簽章欄位，均經原告確認
      無誤後簽名蓋章足證。原告指稱被告未曾出示不動產說明
      書向其解說云云，顯不實在，要無可採。
（三）而按中央標準局於83年7月22日公布CNS3090A2042預拌混
      凝土最大水溶性氯離子含量標準為0.6公斤/立方公尺、87
      年6月25日則修訂為0.3公斤/立方公尺。惟此標準值僅供
      國人參考，並無強制性，此觀90年7月內政部公布頒行「
      成屋買賣契約書範本」之「建物現況說明書」中以備註說
      明CNS3090A2042之規定僅為參考值、標的物之氯離子含量
      檢測值即使超過標準值，若買賣雙方仍同意接受者，買方
      自不得再為主張，此參中華民國不動產仲介經紀商業同業
      公會90年9月5日（90）房仲全聯字第90077號公告「不動
      產經紀業氯離子含量檢測解決方案」亦同此旨。
（四）又原告簽約買受系爭房地前，被告丁○○曾二度帶同原告
      及其家屬至系爭房地現場看屋，經原告詳細察看認定屋況
      並無任何異樣後，始會同意購買系爭房地；且系爭房屋辦
      理交屋手續時，亦經原告詳細檢視屋況，買賣雙方始順利
      完成房屋的點交，原告稱其僅匆匆看屋2次，每次不超過7
      、8分鐘，僅能達到了解格局、採光有無，無法仔細觀察
      有無瑕疵云云，顯屬卸責之詞。嗣原告進行裝修時，發現
      系爭房屋有滲漏水及天花板水泥塊剝落等疑似海砂屋現象
      ，遂通知被告公司，並要求進行氯離子含量檢測，經被告
      公司協調，賣方亦同意進行檢測，經台灣省土木技師公會
      採樣檢測，認定系爭房屋氯離子含量為0.547公斤/立方公
      尺，被告丁○○即持該檢測報告書告知原告檢測結果逾87
      年公布之標準值（0.3公斤/立方公尺），但未逾83年公布
      之標準值（0.6公斤/立方公尺），請買賣雙方自行協商是
      否接受；嗣買賣雙方達成協議，並合意由被告見證，於89
      年7月5日簽立協議書，且附上前揭氯離子含量測試報告書
      為證，買賣雙方則依協議書第2條「本協議簽訂後，
      甲、乙 (即原告)雙方各不得向他方及永慶房屋，就本標
      的為任何請求。」約定，放棄就系爭房屋之相關事項，向
      他方及被告公司為任何請求。準此，原告與賣方業已協議
      接受系爭房屋之氯離子含量檢測結果，並同意就系爭房屋
      之相關事項，放棄向賣方及被告等為任何請求，原告所訴
      顯無理由，被告絕無告知系爭房屋非海砂屋乙事，原告空
      言指摘被告與賣方共同詐欺云云，毫無足採。
（五）再者，原告稱：「…經紀人員竟告知房屋檢驗無問題，使
      原告誤信而接受有嚴重瑕疵之房屋，…經紀人員丁○○掩
      飾事實未予以警告，使原告花費600萬元購買無交易價值
      之房屋。…」云云，均非事實。蓋一般社會俗稱之海砂屋
      ，約於83 年首見於報端，隨即引起消費大眾廣泛注意及
      重視、媒體大幅報導，中央標準局並於83年、87年先後公
      布氯離子含量標準值，且原告所買受之系爭房屋即因有疑
      似海砂屋現象，始進行氯離子含量檢測，就此權益攸關之
      事項，原告稍加留意即可知悉，豈是被告所能輕易欺瞞，
      原告主張被告有上開詐欺之事實，自應舉證以實其說。
（六）綜上所述，被告丁○○、永慶房屋於執行本件不動產買賣
      仲介過程中，並無任何過失或與賣方共同詐欺之情，亦無
      違反不動產經紀業管理規則第26條、消費者保護法第7條
      規定及委任義務之事，自無須負任何損害賠償責任。
三、被告乙○○以：系爭房屋於委託被告永慶房屋公司出售時，
    房屋現況並未發現有鋼筋外露及水泥塊剝落之情形，因此，
    被告乙○○才在「標的物現況說明書」上勾選無鋼筋外露及
    水泥塊剝落，另被告乙○○未曾申請過房屋的海砂屋檢測，
    也告知原告實情，並未有任何隱瞞。交屋後，原告表示房屋
    有漏水及水泥塊剝落情形，要求被告處理，經雙方協商後由
    被告永慶房屋公司找檢測公司檢測，數值出來後，被告乙○
    ○及被告永慶房屋公司均誠實告訴原告，氯離子檢測數值高
    於一般認定的0.3公斤/立方公尺，但未超過83年公佈的標準
    值0.6公斤/立方公尺。因原告本居住於係爭房屋對面多年，
    且為同建商同期所建，其表示很喜歡系爭房屋，因此，對房
    屋現況由原告自行找廠商估價後，表示只要被告乙○○補貼
    28,000元修復費，以後即不再就本件買賣向被告做任何請求
    ，雙方達成共識後，由被告永慶房屋公司依據雙方的意思草
    擬一份協議書，並在雙方確認後簽署。因此，今原告違背雙
    方原有的約定，再向被告請求，並無理由等語置辯，並聲明
    ：原告之訴及假執行聲請均駁回。
四、經查，本件下列各情為兩造所不爭執，且有不動產買賣契約
    書、專任委託銷售契約書、要約書、訂金契約、台灣省土木
    技師公會氯離子含量測試報告、協議書、中華民國不動產仲
    介經紀商業同業公會90年9月5日（90）房仲全聯字第90077
    號公告等件在卷足憑，自足信為真實。
（一）被告乙○○89年4月2日將系爭台北市○○區○○段4小段
    245 地號、權利範圍萬分之105 之土地及其地上建物（建號
    1487，即門牌號台北市○○○路○ 段90巷15弄4 號3 樓），
    委託被告永慶房屋居間仲介出售，雙方定有專任委託銷售契
    約書。
（二）原告於89年4月間透過被告永慶房屋經紀人員丁○○，欲
      向被告乙○○購買系爭房地，並於89年4月23日出具要約
      書向被告乙○○為買賣之要約，嗣經被告乙○○承諾。
（三）被告丁○○於本件系爭買賣，係原告之經紀人，曾先後二
      次帶引原告至系爭房地現場看屋。
（四）原告於89年5月13日簽定定金契約，其後於89年5月15日簽
      定不動產買賣契約書。原告已給付價金6,000,000元，被
      告乙○○亦已依約交付系爭房地並辦妥所有權移轉登記予
      原告完畢。
（五）原告因本件系爭房地之買賣，共給付被告永慶房屋60,000
      元之服務費。
（六）系爭房地於89年6月16日過戶交屋後，原告曾因房屋有滲
      漏水及房間天花板有水泥塊剝落現象，通知被告永慶房屋
      處理，嗣兩造將系爭房屋之房間天花板採樣送請台灣省土
      木技師公會測試，測試報告如原證三所示。原告與被告乙
      ○○於取得上開測試報告後，就系爭房屋有滲漏水及房間
      天花板有水泥塊剝落現象一事之解決，達成協議書所示內
      容之合意。其後被告乙○○已依約給付原告28,000元。
（七）系爭房屋之浴室水泥天花板於93年9月29日近午時塌下。
（八）中央標準局於83年7月22日公布CNS3090A2042預拌混凝土
      最大水溶性氯離子含量標準為0.6公斤/立方公尺、87年6
      月25 日則修訂為0.3公斤/立方公尺。惟有關混凝土中含
      氯離子含量非中央標準局主管業務，其所制定之國家標準
      僅供使用者自由使用，並無強制性。
五、至於原告另主張被告乙○○於報告出爐後，竟透過經紀人即
    被告丁○○表示房屋無問題，使原告誤信而接受標的物，故
    渠等有共同詐欺行為，又被告丁○○於報告出爐後掩飾事實
    未予以警告，使原告花費600萬元購買無交易價值之房屋，
    亦違反不動產經紀業管理規則第26條、消費者保護法第7條
    規定，另被告永慶房屋違反原告委託義務云云，則為被告所
    否認，且以前揭詞情置辯，是本件應審酌者厥為：被告丁○
    ○、乙○○於台灣省土木技師公會作出測試報告後，是否以
    共同詐騙原告系爭房屋非海沙屋之方式不法侵害原告權利，
    被告丁○○、永慶房屋公司就系爭房屋仲介所提供之服務，
    是否有違反不動產經紀業管理規則第26條、消費者保護法第
    7條規定及違反原告委託之義務情事等項，茲論述如下：
（一）有關原告主張之侵權行為部分：
    １、經查，被告乙○○辯稱：伊就系爭房屋未曾申請過海砂
        屋檢測已告知原告實情，並未隱瞞等語，有被告乙○○
        於買賣之初填具嗣經原告簽名確認之標的物現況說明書
        附卷第75頁可參，洵堪信實。而此參諸原告出具之要約
        書前言記載「由永慶房屋提供之不動產說明書、標的物
        現況說明書及出條款經攜回詳閱三天並充分了解內容後
        …」等語（附卷第44頁）益明。原告主張伊簽訂定要約
        書前，被告丁○○並未交付不動產說明書、標的物現況
        說明書及出售條款給原告攜回仔細閱讀等有利於己之事
        實，未另行舉證以實其說，其主張自難採信。而被告乙
        ○○、丁○○既非系爭房屋興建者，該屋復未曾為海砂
        屋檢測，則渠等就系爭房屋之預拌混凝土最大水溶性氯
        離子含量多寡，是否為俗稱之海砂屋並無所悉一事，亦
        堪認定。
    ２、次查，系爭房地於89年6月16日過戶交屋後，原告曾因
        房屋有滲漏水及房間天花板有水泥塊剝落現象，通知被
        告永慶房屋處理，並要求其檢測房屋，嗣兩造將系爭房
        屋之房間天花板水泥塊檢樣送請台灣省土木技師公會測
        試，測試結果系爭房屋之預拌混凝土最大水溶性氯離子
        含量為0.547公斤/立方公尺，其後兩造就系爭房屋有滲
        漏水及房間天花板有水泥塊剝落現象一事達成協議，由
        被告乙○○給付原告28,000元以解決等情，已如前述，
        則原告於質疑系爭房屋為海砂屋後，由被告永慶房屋安
        排檢測房屋，嗣於取得檢測報告後，就系爭房屋之預拌
        混凝土最大水溶性氯離子含量多寡，是否為俗稱之海砂
        屋一事，自不得諉為不知。至原告另雖主張被告丁○○
        於檢測報告出爐後曾向其稱「這房子不是海砂屋」云云
        ，惟為被告丁○○所否認，其主張是否屬實已非無疑，
        而縱原告前開主張屬實，然原告既已質疑系爭房屋屬海
        砂屋，則取得系爭檢測報告後即可查證憑判系爭房屋是
        否為俗稱之海砂屋，要無因被告丁○○之說詞陷於錯誤
        之可能。從而，原告主張被告乙○○於報告出爐後，透
        過被告丁○○表示房屋無問題，使原告誤信而接受系爭
        房屋，二人有共同詐欺行為云云，自無可採，從而，其
        主張被告丁○○、乙○○與永慶房屋應依民法第185條
        、第188條規定連帶賠償原告買賣價金損失600萬元，核
        無可取。
（二）有關違反消費者保護法第7條規定部分：
    １、按提供服務之企業經營者應確保其提供之商品或服務，
        無安全或衛生上之危險，若企業經營者違反該規定，致
        生損害於消費者或第三人時，應負連帶賠償責任，92年
        7月修正前消費者保護法第7條第1項及第3項固訂有有明
        文。惟依該條文所示，提供服務之經營者，應僅就其提
        供之「服務」所造成消費者或第三人之損害，負連帶賠
        償責任，而提供服務之經營者，其「服務」內容及程度
        之界定，依修正前消費者保護法施行細則第5條第2項第
        2 款規定，應以該「服務」可期待之合理使用或接受為
        判斷依據。
    ２、查本件被告永慶房屋公司為房屋仲介業者，其所提供服
        務之性質應屬民法上之居間，依民法第565條之規定，
        其服務內容應僅及於報告訂定買賣契約之機會或為訂定
        買賣契約之媒介，就「居間」服務契約之本質及可期待
        之合理使用該服務之內容以觀，其並不須負有檢查買賣
        標的之義務。而被告乙○○於買賣之初填具標的物現況
        說明書時填載系爭房屋未做海砂屋檢測，而原告於出具
        要約書前曾閱覽上開標的物現況說明書各節，有標的物
        現況說明書、要約書附卷第43、44頁可參，是兩造於買
        賣之時就系爭房屋未做海砂屋檢測之事知之甚明，自難
        期被告永慶房屋公司知悉本件系爭房屋之預拌混凝土最
        大水溶性氯離子含量中為0.547公斤/立方公尺之事，況
        如前所述，被告永慶房屋公司並無檢查系爭房屋之義務
        ，而其提供之居間服務，於原告與被告乙○○締定買賣
        契約時已告完成，原告縱於買賣雙方履約後，發現系爭
        房屋之預拌混凝土最大水溶性氯離子含量中為0.547公
        斤/立方公尺，亦與被告永慶房屋公司前所提供之「居
        間」服務無涉，原告以被告丁○○於報告出爐後未予以
        警告，使原告花費600萬元購買無交易價值之房屋，受
        有支付買賣價金600萬元之損害，違反消費者保護法第7
        條規定云云，無可憑採。
（三）有關違反不動產經紀業管理規則第26條規定部分：又按不
      動產經紀業管理規則第26條雖規定「經紀業因經紀人員執
      行仲介或代銷業務之故意或過失致交易當事人受損害者，
      該經紀業應與經紀人員負連帶賠償責任。」，惟本件兩造
      於買賣之時均知悉系爭房屋未做海砂屋檢測，被告就系爭
      房屋是否為俗稱之海砂屋均無所悉，而被告丁○○、永慶
      房屋並無檢測系爭房屋之預拌混凝土最大水溶性氯離子含
      量之義務，已如前述，是被告丁○○於執行仲介（或代銷
      ）業務時，自無所謂隱瞞系爭房屋為海砂屋之可言。而被
      告丁○○告於兩造買賣系爭房屋成交後，協助兩造解決系
      爭房屋瑕疵問題時亦無詐欺之不法行為，是原告主張被告
      丁○○有執行仲介（或代銷）業務之故意或過失行為，致
      其受損害云云，亦無可採。
（四）有關違反原告委託義務部分：本件被告永慶房屋公司為房
      屋仲介業者，其服務內容應僅及於報告訂定買賣契約之機
      會或為訂定買賣契約之媒介，而被告永慶房屋就上開契約
      義務悉數履行，原告並於與被告乙○○訂定買契約後，經
      被告乙○○點交系爭房屋予原告占有使用，並辦妥所有權
      移轉登記，是被告永慶房屋之契約義務即已依債之本旨給
      付完畢。至事後原告發現系爭房屋有滲漏水及房間天花板
      有水泥塊剝落現象雖再通知被告永慶房屋處理，而被告丁
      ○○亦出面聯繫檢測及補償事宜，惟此與前原告與被告永
      慶房屋間之居間契約究屬二事，要難認屬原居間契約之義
      務。此外，原告就被告丁○○未針對檢測結果為其判讀是
      否為海砂屋一事，究違反兩造原居間契約關係外何委託義
      務，並未具體主張並舉證，是其主張被告永慶房屋違反原
      告委託之義務，依民法第571條、第179條規定應返還原告
      已支付之報酬6萬元云云，亦無足取。
六、縱上所述，原告未能證明被告確有共同詐欺行為及被告丁○
    ○、永慶房屋公違反不動產經紀業管理規則第26條、消費者
    保護法第7條規定、被告永慶房屋違反委託義務等情事，從
    而其依民法第185條、第188條、第571條、第179條、不動產
    經紀業管理規則第26條、消費者保護法第7條等規定，請求
    各被告賠償（給付）如聲明所示，洵屬無據，應與其假執行
    之聲請併予駁回。
七、本件因事證已臻明確，兩造其餘攻擊、防禦方法及所為之立
    證，經核與判決之結果不生影響，無庸逐一論述，併予敘明
    。
八、結論：原告之訴為無理由，依民事訴訟法第385條第1項前段
    、第78條之規定，判決如主文。
中　　華　　民　　國　　94　　年　　6 　　月　　8 　　日
                        民事第四庭  法  官  周玫芳
以上為正本係照原本作成
如對本判決上訴，須於判決送達後廿日內向本院提出上訴狀
中　　華　　民　　國　　94　　年　　6 　　月　　8 　　日
                                    書記官  郭麗琴
